臺灣臺北地方法院交通事件裁定　　　 100年度交聲字第1519號
原處分機關　臺北市交通事件裁決所
異　議　人
即受處分人　財盟小客車租賃股份有限公司
法定代理人　胡明霞
上列異議人即受處分人因違反道路交通管理處罰條例案件，對於
臺北市交通事件裁決所中華民國一百年六月二十日所為之處分（
原處分案號：北市裁罰字第裁二二—Ａ00000000號），
聲明異議，本院裁定如下：
    主    文
異議駁回。
    理    由
一、按汽車駕駛人，駕駛汽車不遵守道路交通標誌、標線、號誌
    之指示者，而本章各條無處罰之規定者，處新臺幣（下同）
    九百元以上一千八百元以下罰鍰；又停止線，係用以指示行
    駛車輛停止之界限，車輛停止時，其前懸部分不得伸越該線
    ；車輛面對圓形紅燈表示禁止通行，不得超越停止線或進入
    路口，道路交通管理處罰條例第六十條第二項第三款及道路
    交通標誌標線號誌設置規則第一百七十條第一項、第二百零
    六條第五款第一目分別定有明文。又交岔路口無繪設路口範
    圍者，以車輛無視於紅燈號誌，而有穿越路口之企圖，其車
    身並已伸越停止線並足以妨害其他方向人（若有行人穿越道
    ）、車通行者亦以闖紅燈論處；若僅車身伸越停止線則以不
    遵守標線指示視之，此亦有交通部民國八十二年四月二十二
    日交路字第○○九八一一號函闡釋在案。再汽車駕駛人之行
    為，經以科學儀器取得證據資料證明其行為違規，當場不能
    或不宜攔截製單舉發者，得逕行舉發；又前項第七款之科學
    儀器應採固定式，並定期於網站公布其設置地點，道路交通
    管理處罰條例第七條之二第一項第七款、第二項本文亦分別
    定有明文。而汽車駕駛人，不遵守道路交通標誌、標線、號
    誌之指示者，依違反道路交通管理事件統一裁罰基準及處理
    細則第四十四條第一項及違反道路交通管理事件統一裁罰基
    準表之規定，尚須依行為人有無在應到案日期前到案之因素
    ，決定應對行為人所處罰鍰之數額。是受處分人所有之汽車
    如係於期限內繳納，或於舉發通知單上所載之應到案日期內
    到案聽候裁決，經處罰機關調查後仍認定其有上開違規行為
    者，依違反道路交通管理事件統一裁罰基準及處理細則第四
    十四條第一項及違反道路交通管理事件統一裁罰基準表之規
    定，應對該行為人處以九百元之罰鍰。
二、本件異議人即受處分人所有車牌號碼八三二八—ＰＰ號自用
    一般小客車於一百年四月二十六日九時五十七分許，在臺北
    市○○○路與和平東路（往南快車道），設有燈光號誌管制
    之路口時，當時受處分人車行方向之路口號誌為圓形紅燈，
    本應不得超越停止線，詎其貿然驅車前進而駛越停止線，經
    以自動採證照相儀器拍照存證，由臺北市政府警察局大安分
    局警員以受處分人有違反道路交通管理處罰條例第六十條第
    二項第三款規定之行為逕行掣單舉發。嗣受處分人於舉發通
    知單上所載應到案日期即一百年六月十日前向原處分機關提
    出申訴，經原處分機關函請舉發單位調查結果，仍認受處分
    人確有前揭違規行為，原處分機關乃於一百年六月二十日以
    受處分人駕車不遵守道路交通標線指示之違規事實，依道路
    交通管理處罰條例第六十條第二項第三款、違反道路交通管
    理事件統一裁罰基準及處理細則第四十三條、第四十四條及
    基準表之規定，裁處受處分人九百元罰鍰。
三、據受處分人聲明異議狀意旨所載，受處分人並不否認其於前
    揭時間，駕駛前開車輛，行經前揭路段之事實，惟辯稱：伊
    於綠燈時跟著前方計程車依序魚貫而行準備左轉，因伊車輛
    為跑車型式車身較低，以致於被前方車身較高之箱型計程車
    阻擋前方視線，當前方計程車迴轉轉開時，才發現號誌以轉
    為紅燈，此時進退兩難，只好略微後退等待，實無違規意圖
    云云。
四、經查：
（一）本件受處分人所有車牌號碼八三二八—ＰＰ號自用一般小
      客車於前揭時間，行經臺北市○○○路與和平東路口之設
      有燈光號誌管制之交岔路口時，受處分人所有前開車輛車
      行方向之路口號誌為圓形紅燈，受處分人所有車輛仍直行
      駛越停止線等事實，為受處分人所不爭執，並有採證照片
      及臺北市政府警察局松山分局一百年六月八日北市警安分
      交字第一○○三五八○九二○○號函文等件附卷可參，堪
      以認定。
（二）受處分人雖以其所有車輛係在該路口行車管制號誌顯示為
      綠燈時，跟著前方計程車，當前方計程車迴轉轉開時，才
      發現號誌燈已轉為紅燈等情詞置辯。惟查「微電腦闖紅燈
      及測速自動照相設備」感應線圈係埋設於路面，該採證地
      點車輛車輪感應器，車輛必須在紅燈時，碾壓固定式電腦
      自動照相機之感應線圈，始會啟動相機拍照採證，據此八
      三二八—ＰＰ號車於紅燈亮起後超越停止線壓過馬路感應
      線圈超越停止線臨停，紅燈越線之違規，至為明確等情，
      有臺北市政府警察局松山分局一百年六月八日北市警安分
      交字第一○○三五八○九二○○號函文一紙附卷可稽。又
      觀之前揭採證照片顯示受處分人所有前開自用一般小客車
      係於紅燈亮起二點八七秒始超越車輛停止線，且未未依規
      定將車輛煞停，而仍以時速十公里速度繼續行駛，至紅燈
      二點八七秒時向前行駛至交岔路口。是由前述可知，該感
      應線圈係於行車管制號誌轉換成紅燈後始得啟動，且依道
      路交通標誌標線號誌設置規則第二百三十一條第一款所規
      定行車管制號誌之黃色燈號時間，於行車速限為時速五十
      公里以下之路段，黃燈時間為三秒，故於號誌轉換成紅燈
      前，受處分人所有車輛尚有三秒之時間應足供煞停，揆諸
      首揭交通部八十二年四月二十二日交路字第○○九八一一
      號函關於「闖紅燈」行為之闡釋，受處分人所有前開車輛
      行經臺北市○○○路與和平東路口之設有燈光號誌管制之
      交岔路口人行穿越道時，該路口燈號既已亮起紅燈，受處
      分人卻未遵守號誌指示減速慢行並停於停止線前方，而逕
      自驅車闖越紅燈前進，車身並已伸越停止線而足以妨害其
      他方向人、車通行，自應以闖紅燈論處。是受處分人前開
      所辯，委無可採。
（三）本件事證明確，受處分人所有車輛於前開時間、地點，確
      有行經有燈光號誌管制之交岔路口闖紅燈之違規行為，堪
      予認定，應依法裁罰。
五、綜上所述，受處分人所有上開車輛確有於前揭時、地不遵守
    道路交通標線指示之行為，自屬違反道路交通管理處罰條例
    第六十條第二項第三款之規定。而受處分人於舉發通知單上
    所載之應到案日期前即向原處分機關提出申訴，原處分機關
    乃依道路交通管理處罰條例第六十條第二項第三款、違反道
    路交通管理事件統一裁罰基準及處理細則第四十四條第一項
    暨基準表之規定，裁處受處分人九百元罰鍰，經核並無違誤
    ，本件異議為無理由，自應予以駁回。
據上論斷，應依道路交通事件處理辦法第十八條，裁定如主文。
中    華    民    國   100    年    12    月    30    日
                          臺灣臺北地方法院刑事第七庭
                              法      官  雷淑雯
上正本證明與原本無異。
如不服本裁定應於送達後五日內向本院提出抗告狀
                              書  記  官  蕭君卉
中    華    民    國   100    年    12    月    30    日